臺灣屏東地方法院刑事判決　　　　　　　100年度訴字第765號
公　訴　人　臺灣屏東地方法院檢察署檢察官
被　　　告　高勝育
指定辯護人　本院公設辯護人　張宏惠
上列被告因違反槍砲彈藥刀械管制條例等案件，經檢察官提起公
訴（100年度偵字第4590號），本院判決如下：
    主  文
高勝育未經許可，持有可發射子彈具有殺傷力之改造手槍，累犯
，處有期徒刑年貳月，併科罰金新臺幣捌萬元，罰金如易服勞
役，以新臺幣壹仟元折算壹日，扣案之改造手槍壹枝（含彈匣壹
個，槍枝管制編號：0000000000號）、口徑九mm制式
子彈壹顆均沒收。
    事  實
一、高勝育前於民國89年、90年間分別因竊盜、毒品危害防制條
    例等案件，分經法院判處4 月、6 月、8 月確定，其中後2
    罪定應執行刑為1 年並與第1 罪接續執行，於民國91年8 月
    2 日縮刑假釋出監付保護管束，至91年9 月17日保護管束期
    滿執行完畢；再於92年間因違反槍砲彈藥刀械管制條例、毒
    品危害防制條例等案件，經臺灣臺南地方法院判分別處有期
    徒刑1 年2 月、10月、8 月，後2 罪定應執行刑1 年4 日，
    接續執行，於95年6 月14日執行完畢。詎高勝育仍不知警惕
    ，明知具有殺傷力之改造手槍及制式子彈，分別係槍砲彈藥
    刀械管制條例第4 條第1 項第1 款、第2 款所列管之槍砲、
    彈藥，非經中央主管機關許可，不得持有，竟基於持有具殺
    傷害力改造手槍及制式子彈之犯意，於94年間某日，未經許
    可而受綽號「東立仔」之男子（真實姓名年籍不詳，業於96
    年間死亡）囑託，代其保管具殺傷力之9MM 口徑制式子彈2
    顆及可發射子彈、具殺傷力之改造手槍1 支（由仿半自動手
    槍製造之槍枝，換裝土造金屬槍管而成，含彈匣1 個，槍枝
    管制編號：0000000000）。嗣經警於100 年4 月26日下午2
    時37分許，在屏東縣屏東市○○路379 號前之高勝育所使用
    車牌號碼WO-8155 號自用小客車內查獲上開具殺傷力之制子
    彈2 顆（事後經鑑定試射1 顆，現存1 顆）、改造手槍1 枝
    （含彈匣1 個）。
二、案經屏東縣政府警察局移請臺灣屏東地方法院檢察署檢察官
    偵查起訴。
    理  由
壹、程序方面：
一、本件卷存內政部警政署刑事警察局100 年5 月24日刑鑑字第
    1000060240號槍彈鑑定書，係被告以外之人於審判外之書面
    陳述，依刑事訴訟法第159 條第1 項之規定，屬於傳聞證據
    。然按刑事訴訟法第198 條、第208 條之規定，所謂鑑定乃
    指於刑事訴訟程序中為取得證據資料而由檢察官或法官指定
    具有特別知識經驗之鑑定人、學校、機關或團體，就特定之
    事物，以其專業知識加以分析、實驗而作判斷，以為偵查或
    審判之參考。故不論鑑定人或鑑定機關、學校、團體，均應
    由檢察官或法官視具體個案之需要而為選任，始符合刑事訴
    訟法第198 條、第208 條之規範本旨，否則所為鑑定，仍屬
    於傳聞證據。但對於司法警察機關於調查中之案件，或有量
    大或急迫之情形，為因應實務之現實需求，認為當然有鑑定
    之必要者，基於檢察一體原則，得由該管檢察長對於轄區內
    之案件，以事前概括選任鑑定人或囑託鑑定機關（團體）之
    方式，俾便轄區內之司法警察官、司法警察對於調查中之此
    類案件，得即時送請事前已選任之鑑定人或囑託之鑑定機關
    （團體）實施鑑定，有法務部92年9 月1 日法檢字第092003
    5083號函可按。而臺灣高等法院檢察署檢察長概括選任內政
    部警政署刑事警察局為「槍砲彈藥鑑定」之鑑定機關，有臺
    灣高等法院檢察署檢察長概括選任鑑定機關名冊可按。本件
    卷存上開槍彈鑑定書1 紙，係司法警察（官）於案件未移送
    檢察官偵辦前之調查犯罪階段，依據檢察長之概括授權，先
    行將槍彈等證物送請檢察機關預先核定之專責鑑定機關（團
    體）所實施之鑑定，是其等出具之書面鑑定報告應屬刑事訴
    訟法第208 條準用第206 條第1 項所稱之書面報告，依刑事
    訴訟法第159 條第1 項之立法理由，為該條項所指例外之規
    定，應有證據能力。
二、又按被告以外之人於審判外之陳述雖不符刑事訴訟法第159
    條之1 至之4 等4 條之規定，而經當事人於審判程序同意作
    為證據，法院審酌該言詞陳述或書面陳述作成時之情況，認
    為適當者，亦得為證據，刑事訴訟法第159 條之5 第1 項定
    有明文。其立法意旨在於傳聞證據未經當事人之反對詰問予
    以核實，原則上先予排除，惟若當事人已放棄反對詰問權，
    於審判程序中表明同意該等傳聞證據可作為證據，基於尊重
    當事人對傳聞證據之處分權，及證據資料愈豐富，愈有助於
    真實發見之理念，且強化言詞辯論主義，使訴訟程序得以順
    暢進行，上開傳聞證據亦具有證據能力。本件公訴人引用之
    各項證據，含傳聞證據，均經被告高勝育及辯護人就證據能
    力表示無意見等語（見本院卷第29、30頁），本院審酌上開
    證據資料製作時之情況，尚無違法不當或證明力明顯過低之
    瑕疵，故認為以之作為證據應屬適當，依首揭規定，均有證
    據能力。
貳、實體方面：
一、上開犯罪事實，業據被告於警、偵訊及本院審理時坦承不諱
    ，並有搜索扣押筆錄、扣押物品目錄表、照片8 張等附卷可
    按，並有改造手槍1 枝、制式子彈2 顆扣案可資佐證。而上
    開扣案之槍、彈經屏東縣警察局送請內政部警政署刑事警察
    局以檢視法、性能檢驗法及試射法鑑驗，結果為：(一)送鑑手
    槍1 枝（槍枝管制編號號0000000000），認係改造手槍，由
    仿半自動手槍製造之槍枝，換裝土造金屬槍管而成擊發功能
    正常，可供擊發適用子彈使用，認具殺傷力。(二)送鑑子彈8
    顆，鑑定情形如下：(1)4 顆，認均係非制式子彈，由金屬彈
    殼組合直徑9.0 ±0.5mm 金屬彈頭而成，均經試射：2 顆，
    雖可擊發，惟發射動能不足，認不具殺傷力；2 顆，無法擊
    發，認不具殺傷力。(2)2 顆，認均係口徑9mm 制式子彈，採
    樣1 顆試射，無法擊發，認不具殺傷力。(3)2 顆，認均係口
    徑9mm 制式子彈，彈底均具撞擊痕跡，採樣1 顆試射，可擊
    發，認認具殺傷力等情，有該局100 年5 月24日刑鑑字第
    1000060240號槍彈鑑定書1 份附卷可憑（見偵卷第23 -26頁
    ），足認上開扣案之改造手槍1 枝及制式子彈2 均具有殺傷
    力無疑，被告自白顯與事實相符。本件事證明確，被告犯行
    堪予認定，應依法論科。
二、核被告所為，係犯槍砲彈藥刀械管制條例第8 條第4 項之未
    經許可持有可發射子彈具有殺傷力之改造手槍罪，及同條例
    第12條第4 項之未經許可持有子彈罪。被告以一持有行為，
    同時觸犯上開2 罪，係想像競合犯，應依刑法第55條規定，
    從一重論以未經許可持有其他可發射子彈具有殺傷力之槍枝
    罪。按持有具殺傷力之改造槍枝及制式子彈罪屬行為繼續之
    繼續犯，其持有伊始至查獲為止，犯罪行為均在繼續中，其
    違法性及可罰性亦未可終止，行為人所為持有犯行橫跨前案
    有期徒刑執行完畢之前後，既未逾五年，仍屬累犯（最高法
    院89年台上字第392號判決意旨參照）。被告高勝育前於89
    年、90年間分別因竊盜、毒品危害防制條例等案件，分經法
    院判處4 月、6 月、8 月確定，其中後2罪 定應執行刑為1
    年並與第1 罪接續執行，於民國91年8 月2 日縮刑假釋出監
    付保護管束，至91年9 月17日保護管束期滿執行完畢，再於
    92年間因違反槍砲彈藥刀械管制條例、毒品危害防制條例等
    案件，經臺灣臺南地方法院判分別處有期徒刑1 年2 月、10
    月、8 月，後2 罪定應執行刑1 年4 日，接續執行，於95年
    6 月14日執行完畢等情，有臺灣高等法院被告前案紀錄表1
    份在卷可稽，其持有槍、彈之犯行，橫跨前案有期徒刑執行
    完畢之前後，未逾5 年，其於受徒刑之執行完畢，5 年以內
    故意再犯本件有期徒刑以上之罪，為累犯，應依刑法第47條
    第1 項之規定加重其刑。爰審酌被告前有多項前科，現因另
    案執行中，有臺灣高等法院被告前案紀錄表1 份附卷可按，
    素行不佳，竟未經許可持有前開具殺傷力之改造手槍、子彈
    ，對於人身安全及社會治安構成潛在威脅，持有期間長達6
    年，惟念其未用以供犯罪使用，惟念其尚未持以犯罪，犯後
    坦認犯行，態度良好，衡以其犯罪動機、智識程度等一切情
    狀，量處如主文所示之刑，並就併科罰金刑部分，諭知易服
    勞役之折算標準。
三、末扣案之上開改造手槍1 枝及未經試射之制式子彈1 顆，均
    具有殺傷力，業如上述，均屬違禁物，均應依刑法第38 條
    第1 項第1 款規定宣告沒收；另子彈一經試射，其彈藥部分
    已因擊發而燃燒殆盡，其餘部分亦裂解為彈頭及彈殼，已不
    具子彈之外型及功能，從而經試射之原具有殺傷力之制式子
    彈1 顆，業經試射擊發，所遺留之彈殼已非違禁物，爰不為
    沒收之諭知，附此敘明。至其餘扣案之子彈6 顆，因不具殺
    傷力，已如前述，自非違禁物，爰不予宣告沒收。
據上論斷，應依刑事訴訟法第299 條第1 項前段，槍砲彈藥刀械
管制條例第8 條第4 項、第12條第4 項，刑法第11條前段、第47
條第1 項、第55條、第42條第3 項前段、第38條第1 項第1 款，
判決如主文。
本案經檢察官潘國威到庭執行職務。
中    華    民    國   100    年    11    月    3     日
                  刑事第一庭  審判長法  官  涂裕洪
                                    法  官  陳茂亭
                                    法  官  許嘉仁
以上正本證明與原本無異。
如不服本判決應於收受本判決送達後十日內向本院提出上訴書狀
，其未敘述上訴理由者，並得於提起上訴後十日內向本院補提理
由書狀（均須按他造當事人之人數附繕本）「切勿逕送上級法院
」。
中    華    民    國   100    年    11    月    3     日
                                    書記官  卓春成
附錄本案論罪科刑法條全文
槍砲彈藥刀械管制條例第8 條第4 項
未經許可，持有、寄藏或意圖販賣而陳列第1 項所列各式槍枝者
，處3 年以上10年以下有期徒刑，併科新臺幣7 百萬元以下罰金
。
槍砲彈藥刀械管制條例第12條第4 項
未經許可，持有、寄藏或意圖販賣而陳列子彈者，處5 年以下有
期徒刑，併科新臺幣3百萬元以下罰金。